【裁判字號】    89,易,397
【裁判日期】    890630
【裁判案由】    傷害
【裁判全文】
臺灣雲林地方法院刑事判決                          八十九年度易字第三九七號
    公  訴  人  臺灣雲林地方法院檢察署檢察官
    被      告  乙○○
右列被告因家庭暴力防治法之傷害案件，經檢察官提起公訴（八十九年度偵字第一九
三五號），本院判決如左：
    主  文
乙○○傷害人之身體，處拘役拾日，如易科罰金，以佰元折算壹日。
    事  實
一、乙○○與其妻甲○○感情不睦。於民國八十九年三月三十日下午一時三十分許，
    二人在雲林縣斗六市○○街八號住處發生爭吵，乙○○基於傷害犯意，徒手抓住
    甲○○之手臂而與甲○○發生拉扯推擠，致甲○○受有左上臂瘀傷約二公分×一
    公分、左前臂瘀傷約二公分×一公分等之傷害。
二、案經甲○○告訴雲林縣警察局斗六分局報告臺灣雲林地方法院檢察署檢察官偵查
    起訴。
    理  由
一、訊據被告乙○○固不否認於右開時地有與其妻告訴人甲○○發生拉扯推擠，惟矢
    口否認有傷害犯行，辯稱伊並不知道這樣會受傷，伊並無傷害之故意云云。然查
    ：右揭犯罪事實業據告訴人於警訊偵查並本院審理中指訴綦詳，並有驗傷診斷證
    明書在卷足參，而被告與告訴人經常爭吵之事實，並據證人蕭黃素媚即被告之母
    親、證人蕭敏萱於警訊偵查中證稱甚明，又徒手強抓他人手臂而拉扯推擠當然會
    使人受有傷痕，此乃一般經驗法則，被告自難諉稱不知，且被告當時係因爭吵中
    而拉扯告訴人，出手之用力當然不能以正常情況比擬，此從被告只是抓住告訴人
    之手臂即可造成二處之瘀傷，足見被告出手力道甚強，其有傷害告訴人之故意，
    足可斷定。本件事證明確，被告所辯顯係卸責之詞，不足為信，其犯行堪以認定
    ，自應依法論科。
二、核被告所為，係犯刑法第二百七十七條第一項之傷害罪，而屬家庭暴力防治法第
    二條第二項之家庭暴力罪。爰審酌被告犯後矢口否認犯行，飾詞狡辯，且未得告
    訴人之諒解，足認並無悔意，惟犯罪之情節尚屬輕微，告訴人所受之傷勢亦非嚴
    重等一切情狀，量處如主文所示之刑，並諭知易科罰金之折算標準。
三、公訴意旨另以：被告基於概括犯意，於八十九年三月三十一日起至同年四月二十
    五日止，在上開住處，連續毆打告訴人，因而認被告此部份涉有傷害犯行。按犯
    罪事實應依證據認定之，無證據不得推定其犯罪事實，刑事訴訟法第一百五十四
    條定有明文。本件公訴人認被告於上開時地亦有傷害告訴人無非以告訴人之指訴
    、並證人蕭黃素媚、蕭敏萱之證詞為其論據。然告訴人於本件並未指訴被告於八
    十九年三月三十一日至同年四月二十四日這段期間有毆打告訴人之事證，證人蕭
    黃素媚亦未證稱上開時地被告有毆打告訴人之情，而於同年四月二十五日告訴人
    與被告雖有推擠之事實，雖為證人蕭敏萱證稱無誤，然告訴人於審理中指稱被告
    當日係打伊嘴巴，但未成傷等語明確，是亦無從證明被告於八十九年四月二十五
    日有傷害告訴人之犯行，是此部份犯罪即屬不能證明，惟此與上開犯罪有裁判上
    一罪之關係，爰不另為無罪之諭知。
據上論斷，應依刑事訴訟法第二百九十九條第一項前段，刑法第二百七十七條第一項
、第四十一條，罰金罰鍰提高標準條例第一條前段、第二條，判決如主文。
中      華      民      國      八十九      年      六    月    三十    日
                                        臺灣雲林地方法院刑事第一庭
                                            法  官  侯  廷  昌
右正本證明與原本無異。
如不服本判決，應於判決送達後十日內向本院提出上訴狀( 應附繕本 )。
                                            書記官  李  清  龍
中      華      民      國      八十九      年      六    月    三十    日
附錄法條：刑法第二百七十七條第一項
傷害人之身體或健康者，處三年以下有期徒刑、拘役或一千元以下罰金。
犯前項之罪因而致人於死者，處無期徒刑或七年以上有期徒刑，致重傷者，處三年以
上十年以下有期徒刑。


司法院資訊處製作；財團法人民間司法改革基金會備份。
